臺灣高等法院刑事判決　　　　　　　　100年度上易字第705號
上　訴　人
即　被　告　周宏明
選任辯護人　桂大正律師
上列上訴人因竊盜案件，不服臺灣板橋地方法院99年度易字第36
27號，中華民國100年2月16日第一審判決（起訴案號：臺灣板橋
地方法院檢察署99年度偵字第25492號），提起上訴，本院判決
如下：
    主  文
原判決撤銷。
周宏明共同犯竊盜未遂罪，處拘役參拾日，如易科罰金，以新臺
幣壹仟元折算壹日。
    事  實
一、周宏明與陳彥文（業經原審以共同竊盜未遂罪判處拘役三十
    日，如易罰金以新臺幣一千元折算一日）共同意圖為自己不
    法之所有，於民國99年6月24日2時許，分乘機車前往何圳溪
    及何清興所共同經營，位在臺北縣五股鄉○○路○段24之6號
    工廠前，穿越該處起重機具旁之鐵皮圍牆間隙後，進入工廠
    前空地，以徒手搬運方式竊取鐵板，惟渠等搬運不慎，致該
    鐵板傾倒壓在周宏明之腳部，周宏明受傷血流不止，渠等因
    而逃離現場致未得逞，惟周宏明所著1隻布鞋被鐵板壓住未
    取出而遺留現場。嗣因何圳溪於同日10時許至該處上班，見
    前開鐵板傾倒於地並壓住上開周宏明所有之一隻布鞋且附近
    有一攤血跡，而報警處理，經警採集血液送驗，結果與周宏
    明DNA-STR型別相同，始循線查知上情。
二、案經臺北縣政府警察局蘆洲分局移請臺灣板橋地方法院檢察
    署檢察官偵查起訴。
    理  由
甲、程序方面：
    按刑事訴訟法第159條第1項雖規定，被告以外之人於審判外
    之言詞或書面陳述，除法律有規定外，不得作為證據。惟同
    法第159條之5第1、2項已規定，經當事人於審判程序同意作
    為證據，法院審酌該言詞陳述或書面陳述作成時之情況，認
    為適當者，亦得為證據。又當事人、代理人或辯護人於法院
    調查證據時，知有第159條第1項不得為證據之情形，而未於
    言詞辯論終結前聲明異議者，視為有前項之同意（指同條第
    1項之同意作為證據），此乃第159 條第1項所容許，得作為
    證據之例外規定之一。查本案所據以認定被告犯罪事實之供
    述證據及非供述證據，上訴人即被告周宏明及檢察官於言詞
    辯論終結前，均未就上開證據主張有刑事訴訟法第159條第1
    項不得為證據之情形，本院復審酌各該證據作成時並無違法
    及證明力明顯過低之瑕疵等情況，認為適當，是被告未爭執
    之供述證據及非供述證據，均有證據能力。
乙、實體方面：
一、上述犯罪事實，業據被告於本院審理時供認不諱，核與證人
    即共犯陳彥文於原審證述屬實（見原審卷第22至23頁），並
    與告訴人何圳溪於警詢時證述工廠前空地有鐵板傾倒於地，
    壓住一隻布鞋，且附近留有一攤血跡等情吻合，又上開血跡
    經警採集送驗後，結果與被告DNA-STR型別相同，有臺北縣
    政府警察局99年7月29日北縣警鑑字第0990120197號鑑驗書
    、勘察採證同意書各1份在卷可憑（見偵卷第20至21頁），
    足徵被告自白與事實相符。本案事證明確，被告犯行堪以認
    定。
二、至起訴書犯罪事實欄記載「周宏明攀爬翻越該處鐵皮圍牆及
    起重機具後，進入工廠前空地」，係以共犯陳彥文於警詢時
    之證述為論據，惟訊據被告堅詞否認有「攀爬翻越該處鐵皮
    圍牆及起重機具後，進入工廠前空地」之犯行，並辯稱：伊
    是穿越該處起重機具旁之鐵皮圍牆間隙後，進入工廠前空地
    等語。經查：共犯陳彥文於警詢時固供稱：「…我跟他相約
    於06月24日02時許到該工廠內準備行竊，我們到場後，周宏
    明先爬進工廠內空地，而我在外面把風，突然聽到一聲巨響
    ，我進入後看到周宏明被一塊倒下的鐵板刮到腳板，當場血
    流如注…」等語（見偵卷第9至10頁），惟於原審審理時則
    證稱：「（你有沒有跟著進去？）我聽到他的聲音才進去」
    、「（當時你是如何進去？）沒有圍牆，有一個很大的縫隙
    ，直接走進去」、「〈提示偵查卷第26-27頁〉你說有很大
    的地方可以走進工廠，你是從哪裡走進去？）從第26頁上方
    照片怪手的底下縫隙走進去，我聽到『碰』一聲才走進去」
    等語（見原審卷第21至22頁），顯見證人陳彥文證述被告如
    何進入工廠前空地，係「攀爬翻越」或「穿越間隙」，前後
    陳述不一，是被告有無攀爬翻越該處鐵皮圍牆及起重機具進
    入工廠前空地之事實，已有可疑。再稽諸證人即被害人何溪
    圳於本院審理時證稱：「（就第一張照片怪手放置的位置，
    與圍籬間是否有空隙〈提示偵查卷第26頁照片〉？）與圍籬
    間應該有空隙」、「（怪手挖斗與履帶中間是否也有空隙？
    ）應該也會有」、「（什麼狀況會有？）我沒有注意是怎麼
    樣放，我們不會特別注意，應該是會有空隙」、「（你剛才
    所說怪手與圍籬間應該有空隙，空隙的大小大約多少？）如
    果有空隙，人大概也可以走進來，因為我們的圍籬有撞壞掉
    ，所以有空隙」、「（你們的空隙有無鐵鍊圍著？）沒有」
    等語（見本院卷第45頁），可知現場起重機具旁之鐵皮圍牆
    確有間隙，可供人進入工廠前空地無疑。又參諸共犯陳彥文
    犯本案之竊盜罪，臺灣板橋地方法院檢察署100年度偵緝字
    第132號聲請簡易判決處刑書犯罪事實亦記載「陳彥文與周
    宏明（被告）穿越該處起重機具旁之鐵皮圍牆間隙後，進入
    工廠前空地」（見本院卷第39頁）。因之，應以證人陳彥文
    於原審審理時之證詞較為可採，是被告「穿越該處起重機具
    旁之鐵皮圍牆間隙進入工廠前空地」之事實，洵堪認定。故
    起訴書犯罪事實所載被告「攀爬翻越該處鐵皮圍牆及起重機
    具後，進入工廠前空地」，應更正為「穿越該處起重機具旁
    之鐵皮圍牆間隙後，進入工廠前空地」。
三、核被告所為，係犯刑法第320條第3項、第1項之竊盜未遂罪
    。被告與陳彥文間，就竊盜犯行有犯意聯絡及行為分擔，應
    依刑法第28條之規定論以共同正犯。
四、原審以被告犯罪，事證明確，據以論罪科刑，固非無見。惟
    查：被告係犯普通竊盜未遂罪，原審卻認定被告犯加重竊盜
    未遂罪，容有未洽，是被告上訴為有理由，原判決即無可維
    持，應由本院撤銷改判。爰審酌被告犯罪動機、手段，及所
    生危害，犯罪後被告已與被害人達成和解，被害人並於本院
    審理時當庭表示希望法院給予被告輕判，與被告犯罪後坦承
    犯行等一切情狀，量處被告如主文第二項所示之刑，並諭知
    易罰金之折算標準。
據上論斷，應依刑事訴訟法第369條第1項前段、第364條、第299
條第1項前段，刑法第28條、第25條、第320條第3項、第1項、第
41 條第1項前段，判決如主文。
本案經檢察官林秀濤到庭執行職務。
中    華    民    國   100    年    5     月    17    日
                  刑事第十七庭  審判長法  官  王炳梁
                                      法  官  陳世宗
                                      法  官  周明鴻
以上正本證明與原本無異。
不得上訴。
                                      書記官  郭彥琪
中    華    民    國   100    年    5     月    17    日
附錄：本案論罪科刑法條全文
刑法第320條
（普通竊盜罪、竊佔罪）
意圖為自己或第三人不法之所有，而竊取他人之動產者，為竊盜
罪，處5  年以下有期徒刑、拘役或 5 百元以下罰金。
意圖為自己或第三人不法之利益，而竊佔他人之不動產者，依前
項之規定處斷。
前二項之未遂犯罰之。